<!-- TITLE: 04/20 (Membres) -->
<!-- SUBTITLE: Réunion des membres -->
# Présence
    Kiki, Denis, Tharyrok, e-Jim

Relecture PV de la [réunion précédente (février)](/pvs/2017/02-16)
## Le point

Sur la migration + communication + à venir dans l'Infra + remise en route des jeudis sysadmin  + doc 

* Rappel des difficultés recontrées (disque dur, driver io...) - beaucoup reste à faire - mais l'infra est stable depuis il y a une semaine  (coupure programmée)

## Priorités hub Tech

* Ansible
* Deux disque durs à changer. Proposition de Tharyrok: WD Black - 2x1To (88€/disque)
* Cartes IPMI commandées par Thomas
* Reverse DNS (e-Jim)

## Communication 

* Tous les membres qui AVAIENT une IPv6 l'ont perdu. Est-ce que hub com peut les prévenir svp?
* Post-Mortem du manque de communication lors des incidents post-migration
* Tharyrok précise: "Je nem'occupe pas du lien humain." (tharyrok)
* Hub tech suggère que hub comm revienne vers lui à intervalle   régulier pour prendre le pouls et communiquer vers tout le monde
* Demande d’éclaircissement sur nos obligations légales en terme de   rétention des journaux (logs) - Kirsten s'en occupe 

## Journée travail 

* Des dates ont été proposées - Élargissons ça à la mailing list générale (Tharyrok)
* Proposition de planning: matinée discussion tous ensemble sur projet comm et futur | Aprem travail en hubs CHAQUE RESPONSABLE de hub devrait avoir une idée de ce qu'il veut faire. e-Jim contacte les  différents responsables et voit s'ils sont motivés pour continuer le hub

## Publication des statuts

* Demander à Bram où ça en est + voir si on peut aider (e-Jim)

## Commandes briques

* Deux nouvelles commandes
* Y'a du stock
* RAS

##  Proximus zero-rating   
* Proximus zero-rate Whatsapp etc...
* Idée de mettre en place en Mastodon et de demander à Proximus d'être zéro-raté - Supposer un refus - Attaquer la décision (et se plaindre à l'IBPT)
* Approbation par le CA nécessaire - e-Jim fait un topo au CA des enjeux pour approbation
 
## Statut de chat.neutrinet.be


- Trouver une solution permettant chat sans authentifcation: urgent pour permettre à tous de nous joindre facilement
- Communiquer vers les membres que ça existe  AINSI QUE TOUT LE RESTE
- Idée: mettre en signature (IRC webchat  WIKI Donations mailing-lists)
- Faire un mail qui reprend les décisions de communication  (e-Jim)

## AG FFDN
* Tharyrok y va. Bram? Kheops? 

## Divers

* Néant

# Suivi réunion précédente

- a-t-on l’accord de CédricT concernant sa recondution dans le CA? -> on ne sait pas encore  + demander pour la banque (Bram)
-  carnet d’adresse nextcloud à mettre en place -> il est en place
- Nettoyage des IP -> rien n'as été fait depuis la derniere fois 
- OSTicket -> qui l'utilise est l'ouvrire
- Outil de support à distance -> Bram a mis en place un outil simple et efficace même si légèrement barbare. --> il y a plus qu'à pull depuis notre github