<!-- TITLE: 05/18 (Membres) -->
<!-- SUBTITLE: Réunion des membres -->
    
Relecture PV de la [réunion précédente (avril)](/pvs/2017/04-20)
# Tache de l'ancienne réunion

* Demander à Bram où ça en est + voir si on peut aider (e-Jim)
* Proximus zero-rating
* a-t-on l’accord de CédricT concernant sa recondution dans le CA? -> on ne sait pas encore  + demander pour la banque (Bram)
* Demande d’éclaircissement sur nos obligations légales en terme de   rétention des journaux (logs) - Kirsten s’en occupe
# Nouvelle taches
* (Emmanuel) Rappel journée de travail du 20 :
	 * Arrivée à 10h pour commencer la réunion.
	 * Auberge espagnole, apporter de quoi manger, grignoter, boire…
	 * Pas de support ce jour-là, support possible le 21 au 123 Rue Royale
	 * En cas de problème d'accès : (tél. e-Jim/Jérémie)

# Pour la journée travail 
- Zero-rating
- rétention donnée
- a-t-on l’accord de CédricT concernant sa recondution dans le CA? -> on ne sait pas encore  + demander pour la banque (Bram)
- OSTicket
 - Documentation
 