<!-- TITLE: 12/17 (A.G.) -->
<!-- SUBTITLE: Assemblée Générale -->
# AG du 17 décembre 2017  
Présents :
- administrateurs : Wannes, Tharyrok, Thomas  
- autres membres : Amaury, Valérie, Emmanuel, Sokha, Thierry, Pierre, Jean-Marie, Philippe, Denis, Virginie, Agnez

# Bilan 2017

Bilan de l'année précédente : https://wiki.neutrinet.be/neutrinet/pvs/2016/bilan

## Chiffres

- +/- 80 membres (combien actifs ?)
- 2.384,54 euros sur le compte au 17 décembre 2017
- 393 opérations bancaires au 17 décembre 2017
- 332 opérations en 2016

## Humain

- Nouveaux membres actifs : tierce
- Nouveaux boulots pour Tharyrok et Thomas (moins de disponibilités) 
- Valérie se propose d'aider pour la compta
- Philippe se propose de donner un coup de main sur les aspects juridiques

## Structure

- L'équipe active étant petite et touche à tout, les hubs ne sont plus vraiment effectif, tout le monde est dans plusieurs hubs

## Communication/événements

- Conférence de Bram au FOSDEM
- Esperanzah
- Samedies : http://www.samedies.be/spip.php?article111
- AssociaLibre : https://2017.associalibre.be/?La-brique-inter-net
- Nurpa : atelier sécurité informatique
- Contact FFDN : ???
- On pourrait améliorer les supports (flyers/affiches/auto-collants…)
- Site web pas clair, en Anglais, indication porte/réunions
- Neutrinet : fournisseur de briques

## Briques

- 20 commandes
- quelques installations à domicile (tierce, Thomas) en plus des dimanches au 123
- début de discussion pour limiter les commandes de briques à une brique type
- problème avec le firewall: certaines briques ne se connectent plus au VPN (https://dev.yunohost.org/issues/1016 )
- besoin d'automatiser les backups, collaborer avec yunohost

## Support

- statistiques osTicket :

| Agent  | Opened | Assigned | Overdue | Closed |
|--------|--------|----------|---------|--------|
| e-Jim  | 2      | 4        | 2       | 2      |
| jmg    | 1      | 1        | 1       | 0      |
| thomas | 176    | 164      | 91      | 146    |
| tierce | 18     | 19       | 2       | 18     |

## Serveurs

- Ajout de la carte impi qui nous permet de gérer les serveurs à distance
- Changement des disques durs

## Communication

- utilisation de Mattermost, suppression des mailing-lists de hub
- site web toujours à refaire
- communication avec la FFDN ???

## Comptes/Compta

- comptes 2017 remis : https://admin.neutrinet.be/accounts/

## Banque/ASBL

- les mandataires du compte ont changé
  - sombrefay n'a plus accès
  - thomas : ok
  - tharyrok : Pas fais faut que je trouve le temps qui match avec la banque & mon energie
- une discussion au sujet de "comment devenir membre" a commencé : https://chat.neutrinet.be/neutrinet/channels/devenir-membre

## IBPT

- RAS

## A améliorer

- définition des tâches prioritaires sur lesquelles on bosse
- communication avec l'extérieur
- prise de responsabilité : ne pas hésitez à prendre des initiatives et à avancer sur certains sujets
- arriver à mieux travailler de manières asynchrone (vu que nous sommes tous occupés et dispos à des moments différents de la semaine)
- être plus rigoureux sur les PVs des réunions (noter ce qui se dit, les tâches qui en découlent, faire un suivi des tâches de la réunion précédente, ajouter les PVs au wiki)

## A faire durant l'AG

- approbation des comptes  : approuvés (aucune opposition))-
- décharge des administrateurs est approuvée.
- (ré-)élection du CA : le CA actuel (4 membres) est maintenu pour l'année à venir :
  - Wannes De Smet
  - Laurent Peuch
  - Balthazar Thomas
  - Durieux Frédéric
- Choix date des réunions en semaine
- AG FFDN (mai 2018) qui viendra ?

## Futur
- payer PAF au 123 : 75 € 
- Le 123 déménage fin octobre 2018. Idée de nouveaux locaux :
     - la poissonnerie
     - EDRI
     - boom café
     - FIJ
     - constant vzw
     - pianofabriek


### Tour de table des envies/disponibilités de chacun

- Virginie : aider avec traductions vers FR et coordonner autre, ~10h par semaine
- Thomas : moins de support, plus de développement, qqs heures par semaine
- Amaury : lancer des pistes pour devenir un "vrai" FAI
- Valérie : reprendre la compta
- Emmanuel : pê plus de support et communication, qqs heures par mois
- Tharyrok : début de l'année pas dispo, assurer maintenance serveur, éliminer la todo list 
- Wannes : assistera Tharyrok avec la maintenance
- Sokha : support, assistance briques
- Thierry : support, accompagner à l'installation de briques, participation événements & promo, sans compter les heures ;)
- Jean-Marie : travaille sur image de carte pour backup
- Philippe : investiguer le cadre juridique, questions asbl et cas spécifique des FAI, GDPR
- Denis : expérimentations sur la brique
- Jim : continuer dans le hub tech, focus infrastructure

