# Réunion du 20 octobre 2016

## Présents

## Ordre du jour

- parcourir le PV de la précédente réunion https://annuel.framapad.org/p/neutrinet-reboot
- statut reboot hubs

    - tech: clean server, préparation pour ansible, installation kanboard, fix par ci par là... (tiny-acme, séparation des droit site, chipers suites)

    - cube: clôture commandes précédentes, nouvelle comande passée

    - admin

    - dc

- discussion sur l'utilisation de https://board.neutrinet.be
- proposition d'atelier d'install des briques qui vont arriver

    - install

    - documentation

- donner accès à http://pv.neutrinet.be à ceux qui veulent

    - demander les accès à Bram

- planifier une assemblée générale en novembre (approbation comptes, ...)

    - changer CA? (car la plupart ne sont plus actifs dans l'association)

    - vote sur "mettre le tarif VPN en prix libre" ?

    - publier publiquement les comptes de Neutrinet

    - donner une participation libre (on avait déjà donné 30 euros) au 123 pour l'usage du locale

- proposer au autre hub de faire des réunions juste du hub et apporté la conclusion au réunion général
- Add les membre d'un hub sur la page du hub. La question est ça dérange quelqu'un ? comme sur le hub infra ( ex: https://neutrinet.be/hubs/infrastructure.html)
- record bank: faire gaffe de pas se refaire bloquer le compte (toules les administrateurs doivent signer les status) / triodos? (ils ont des comptes pour les associations de faits aussi, p-ê moins d'emmerdes?)

    Il faudra ouvrir la discussion sur la question de rester ou pas chez eux. (triodos? new-b quand ils existeront?) -> maling list ?


- point compte ?


TODO précédents :

- lister les mailing,-lists des hubs sur le site

    - fait par Bram à la réunion précédente


- nicolas, denis (et antoine): lancer un https://framadate.org/ pour la prochaine réunion Neutrinet "association"

    - fait


- denis, serge, bram et thomas: commandes briques: clôturer la commande en cours/contacter les membres de cette commande/donner les briques/...

    - fait, on a commandé une dizaine de briques

    - les rappels ont été fait

    - on a déjà eu plusieurs retours des personnes qui n'ont pas récupéré leur brique et certains qui ne l'ont pas reçu

    - Thomas propose d'organiser une install party


- tharyrok/thomas: reprendre les pads en cours avec déjà des tâches de temps et travailler à partir de là pour lancer les tâches de documentation et autres

    - pas encore fait


- denis/serge: envoyer un email "général" de rappel de paiement de la cotisation
- jérémy/??: envoyer un email à la mailing-list pour voir qui est intéressé pour participer aux hubs

    - déjà fait pour tech

    - pas encore pour les autres

    - Pad de la réunion tech de la semaine passée: https://pad.lqdn.fr/p/neutrinet-tech-13-10-2016

    - Kanboard installé et dispo pour tout le monde sur http://board.neutrinet.be. On se donne un mois pour le tester afin d'évaluer sa pertinence


Pad avec le savoir de la brique: https://pad.lqdn.fr/p/brique-formation
t

TODO

- préparation de l'assemblée générale
- bram: accès pour serge aux extraits de compte de la banque
- serge/denis: qui est à jours pour sa cotisation
- denis/serge: envoyer un email "général" de rappel de paiement de la cotisation
- bram: accès aux gens à pv.neutrinet.be
- nettoyer la liste des personnes qui ont commandé une brique mais qui n'ont pas payé
- tharyrok: ouverture du file.neutrinet.be (nextcloud) et créer un dossier/hub plus ajouter les permissions au responsable de hub pour qu'il gere les membre de leur hub
- nicolas: relancer le hub administratif
- thomas: relancer le hub cube
- nicolas/??: traduire le site/trouver des gens qui peuvent traduire ?
- bram: cherche pour rendre neutrinet.be traduisible ( en full html ? ou du flask peut le faire)
- tharyrok/thomas: reprendre les pads en cours avec déjà des tâches de temps et travailler à partir de là pour lancer les tâches de documentation et autres
- bram: faire un ordre du jour pour l'AG (pour prévenir de ce qui va être voté), faire un famadate et proposer un lieu
- thomas: checker si les noms de domaines que j'ai renouvelé pour les membres ont été payés par les mêmes bres

- antoine/nino: organiser une visite du hacklab de nino (lancer un framadate pour visiter les lieux)
- thomas: envoyer un framadate pour faire install/doc party (des personnes sont intéressés pour apprendre)
- Créer une section site/wiki avec des liens. (Guide d’autodéfense numérique, ....) (nicolas veut bien commencer à mettre une structure en place et à essayer de publier du contenu)
- bram: add cles ssh Tharyrok sur les vm left (#25 sur le hub infra)
- faire une session dev/sys autour de ISPng pour fixer les bugs et améliorer
- denis: acheter un projo (autour de 50 euros)
- denis: envoyer ton numéro de compte à bram pour remboursement des clés

- e-jim: framadate pour une réunion déchiffrer isp-ng, probablement à Gent

- bram: OJ pour l'AG